# 我公司财务制度是大于 2 万才作为固定资产核算，小于 2 万的直接进费用

提问人：baibing132y 时间：2022-12-12 23:57:38
陈版您好，我公司财务制度是大于 2 万才作为固定资产核算，小于 2 万的直接进相关成本或费用不做固定资产核算，该情况下现金流就是支付的其他，而非购建固定资产、无形资产、其他长期资产支付的现金吗？
谢谢您的回复哦。

回答人：chenyiwei
可以这样理解。所购建的项目不符合确认为固定资产的条件的，则对应的现金流出作为“支付其他与经营活动有关的现金”。